【裁判字號】    97,執消債更,11
【裁判日期】    980629
【裁判案由】    更生事件
【裁判全文】
臺灣宜蘭地方法院民事裁定          97年度執消債更字第11號
債  務  人  乙○○
                        1
債  權  人  荷商荷蘭銀行股份有限公司
法定代理人  丙○○
債  權  人  香港商香港上海匯豐銀行股份有限公司(原中華銀
            行)
法定代理人  韋力行
債  權  人  慶豐商業銀行股份有限公司
法定代理人  潘隆政
債  權  人  合作金庫商業銀行股份有限公司
法定代理人  戊○○
債  權  人  台新國際商業銀行股份有限公司
法定代理人  蔡孟
債  權  人  板信商業銀行股份有限公司
法定代理人  丁○○
債  權  人  美商花旗銀行股份有限公司
法定代理人  甲○○
上列當事人聲請消費者債務清理事件，本院裁定如下：
    主  文
債務人所提如附件一所示之更生方案應予認可。並自本裁定確定
之次月起，於每月15日給付。
債務人在未依更生條件全部履行完畢前，其生活程度應受如附件
二所示標準之限制。
    理  由
一、本件債務人於民國98年3月6日提出之更生方案，主張自法院
    裁定認可更生方案之翌日起，每一個月為一期，共分72期，
     6年清償，每期清償新台幣（下同）17,500元等語。前經本
    院函請債權人就債務人所提之更生方案，以書面確答是否同
    意，債權人均以不同意函復，無法依消費者債務清理條例第
    60條第2項規定視為債權人會議可決更生方案。
二、按債務人有薪資、執行業務所得或其他固定收入，法院認更
    生方案之條件公允者，得不經債權人會議可決，逕依債務人
    之聲請或依職權以裁定認可更生方案；法院為認可之裁定時
    ，因更生方案履行之必要，對於債務人在未依更生條件全部
    履行完畢前之生活程度，得為相當之限制，消費者債務清理
    條例第64條第1項、第62條第2項分別定有明文。
三、查本件債務人聲請更生，前經本院以97年度消債更字第2號
    民事裁定開始更生程序在案，有上開裁定在卷可參，而債務
    人確有薪資收入，亦有其服務之空軍松山基地指揮部98年3
    月30日空松指人字第0980001235號函在卷足憑。再觀諸債務
    人所提如附件一所示之更生方案，其清償總額合計為1,728,
     000元，雖僅為已申報無擔保及無優先權債權總額3,122,25
     0元之55.34%。惟據債務人稱配偶己○○僅高職畢業，由於
     經濟形勢及就業環境嚴竣，覓職不易，尚未就業，而小孩
     林祐景（94年4月9日生），年僅4歲，二人均需債務人扶養
     。債務人為聲請更生，就每月收入59,000元扣除自己、配
     偶及其子必要支出40,900元後之餘額18,100元，提出每期
     清償18,000元，並願將清償期，延長為八年，足認其有履
     行該更生方案之誠意。其條件核屬公允、適當、可行。復
     查，債務人雖有高雄縣美濃鎮○○段84、90、91、92、98
     、99地號，各持分414/8000之土地六筆，據債務人提出中
     誠不動產估價師事務所鑑定上開土地之價值，依序為48,12
     0元、184,080元、94,560元、56,120元、449,540元、11,9
     50元，共計844,370元，此有該事務所不動產估價報告書內
     容摘要附卷可稽。債務人所有上開土地連同車輛估計之現
     值200,000元，合計為1,040,370元。故本件無擔保及無優
     先權債權受償總額1,728,000元，顯高於法院裁定開始更生
     程序時，依清算程序所得受償之總額1,040,370元。再查，
     債務人無同無同條例第64條第2項所定：「一、債務人於七
     年內曾依破產法或本條例規定受免責。二、有前條第1項各
     款情形之一者。三、無擔保及無優先權債權受償總額，顯
     低於法院裁定開始更生程序時，依清算程序所得受償之總
     額。四、無擔保及無優先權債權受償總額，低於債務人聲
     請更生前二年間，可處分所得扣除自己及依法應受其扶養
     者所必要生活費用之數額。」不應逕予認可之消極事由存
     在，分別有本院查詢表、財產清單、更生聲請狀所附之聲
     請更生前二年內之財產及收入狀況說明書在卷可稽。故不
     經債權人會議可決，予以認可該更生方案另並依上開規定
     ，就債務人在未依更生條件全部履行完畢前之生活程度，
     裁定為相當之限制，爰裁定如主文。
中    華    民    國    98    年    6     月    29    日
              民事庭        司法事務官
上為正本係照原本作成
如不服本裁定，應於裁定送達後10日內，以書狀向本院司法事務
官提出異議。
中    華    民    國    98    年    7     月    1    日
                            書  記  官  李茂榮
 附件一：更生方案
 ┌─────────────────────────┐
 │壹、更生方案內容                                  │
 │1.認可裁定確定之次月起，每一月為一期，共96期。    │
 │2.每期清償新台幣（下同）18,000元。債權人分配金額如│
 │  貳之分配表所示。                                │
 │3.債務總金額：3,122,250元                         │
 │4.清償總金額：1,728,000元                         │
 │5.清償比例：55.34%                                │
 ├─────────────────────────┤
 │貳、更生清償分配表                                │
 ├──┬───────┬───────┬──────┤
 │編號│   債權人     │債權金額（元）│每期可分配金│
 │    │              │              │額（元）    │
 ├──┼───────┼───────┼──────┤
 │ 1  │荷商荷蘭銀行股│  501,792     │  2,893     │
 │    │份有限公司    │              │            │
 ├──┼───────┼───────┼──────┤
 │ 2  │香港商香港上海│              │            │
 │    │匯豐銀行股份有│  817,961     │  4,715     │
 │    │限公司        │              │            │
 ├──┼───────┼───────┼──────┤
 │ 3  │慶豐商業銀行股│  160,907     │  928       │
 │    │份有限公司    │              │            │
 ├──┼───────┼───────┼──────┤
 │ 4  │合作金庫商業銀│  427,587     │  2,465     │
 │    │行股份有限公司│              │            │
 ├──┼───────┼───────┼──────┤
 │ 5  │台新國際商業銀│  484,963     │  2,796     │
 │    │行股份有限公司│              │            │
 ├──┼───────┼───────┼──────┤
 │ 6  │板信商業銀行股│  628,372     │  3,623     │
 │    │份有限公司    │              │            │
 ├──┼───────┼───────┼──────┤
 │ 7  │美商花旗銀行股│  100,668     │  580       │
 │    │份有限公司    │              │            │
 ├──┼───────┼───────┼──────┤
 │    │    合計      │  3,122,250   │  18,000    │
 ├──┴───────┴───────┴──────┤
 │參、補充說明                                      │
 │1.每期可分配金額＝債權金額×清償比例÷96期（元以下│
 │  四捨五入）                                      │
 │2.債務人於履行更生方案前，應自行向各債權人詢問還款│
 │  方式，並依期履行。                              │
 └─────────────────────────┘
 附件二：
 債務人在未依更生條件全部履行完畢前應受下列之生活限制：
 1、 不得為奢侈、浪費之行為。
 2、 不得為賭博或其他投機行為。
 3、 不得為金錢借貸之行為。
 4、 不得為不動產之處分。
 5、 不得搭乘計程車、高鐵、飛機、輪船。但因職務所需且由任
     職機關或團體支付者不在此限。
 6、 不得從事國外遊學或出國旅遊等消費活動。
 7、 不得投資金融商品（如股票、基金等）之相關行為。
 8、 不得駕駛超過新台幣（下同）500,000元以上之車輛。但因
     營業謀生必要者，不在此限。
 9、 除維持生計之必要外，不得購買1,000元以上之商品或服務
     。
 10、每月應製作收入支出帳目明細並保留收據或憑證，以供法
     院定期查核。


司法院資訊處製作；財團法人民間司法改革基金會備份。
